

# ANTONELLA DI TURRIS

ESTUDIANTE DE ING. EN ALIMENTOS

#### **PERFIL**

Estudiante de Ingeniería con amplia experiencia profesional en diversos rubros, especializada en el trato cálido hacia el cliente con orientación a la realización simultánea de tareas, tanto en español como en inglés y en portugués. Gran capacidad de trabajo en equipo y comunicación efectiva. Me encuentro en la búsqueda de mi primer trabajo en el sector IT.

### MÁS SOBRE MI

- Curso de Excel avanzado
- Conocimiento en paquete Office.
- Participación en programa de radio
- Curso de Extraccionista

#### INFORMACIÓN DE CONTACTO

Fecha de Nacimiento: 20/03/1994 Dirección: Av. Varela 655 - Capital Federal Cel: 15-3481-2721

E-Mail: amditurris@hotmail.com

#### **EXPERIENCIA LABORAL**

#### Supervisora de asistencias

ASSIST CARD (04/2022 - Actualidad)

- Supervisión de manera virtual en turno noche (00:00 a 08:00hs) a coordinadores de Brasil, Perú y Argentina.
- Seguimiento y evaluación de la performance de los coordinadores, junto a devoluciones periódicas con el fin de mejorar su desempeño.
- Asignación y control de tareas en base a las habilidades y fortalezas de cada coordinador.
- Auditoria de casos y presupuestos médicos, elevando a gerencia lo que corresponda.
- Contención y resolución de quejas.

# Apoyo a supervisión de Asistencias

ASSIST CARD (11/2021 - 31-03-2022)

- Soporte a supervisión mediante el acompañamiento a los coordinadores Jr. en diversas situaciones.
- Reportes diarios administrativos.
- Contención de quejas de clientes

#### **Coordinadora de Asistencias**

ASSIST CARD (09/2019 - 10/2021

- -Asistencia integral a clientes mediante múltiples plataformas.
- -Coordinación médica en idioma español, inglés y portugués.
- -Evaluación médica y de costos con los sectores indicados.
- -Seguimiento diario de pacientes hospitalizados.

#### **Customer Service Representative**

Berlitz Argentina (10/2017 - 03/2018)

- Recepción, organización y cobro en centro de estudios de idioma.

#### **Auxiliar de Medios**

Mediacom (08/2015 - 08/2016)

- Seguimiento diario en la performance de campañas publicitarias en diversas plataformas.

#### **Atención al Paciente**

CdRossi (08/2014 - 02/2015)

- Atención integral telefónica al paciente.

#### Recepción y encargada

Nobel Salud (02/2013 - 04/2014)

- Administrativa y encargada de cosultorios externos.

# **EDUCACIÓN**

## Full stack - Python

Codo a Codo 4.0 - Actualidad

#### Ingeniería Química y en Alimentos

UBA (2015-Presente)

#### **Tecnica Mecánica y Eléctrica Automotriz**

ITCA (2014-2016)

#### **HABILIDADES**

HTML5, CSS3, Javascript, y Python.

#### **IDIOMAS**

Inglés y Portugués Avanzado I

**Italiano** Básico